# 【求助陈版】外资转内资的实收资本问题

提问人：不繁不凡 时间：2016-12-12 19:02:42
陈版你好，A公司原为外资独资企业，假设注册资本 50 万美元，投入时折算成人民币为 300 万。今年原股东将股权全部转让给内资企业，A公司变更为内资企业，股权转让日 50 万美元折算成人民币为 350 万。工商登记用了 350 万作为实收资本。会计分录该如何处理？企业目前是将差额计入了汇兑损益，是否欠妥？想以历史汇率去折算，但工商已确认了现行汇率，怎么办？@chenyiwei

回答人：chenyiwei
这种做法只能做借：资本公积 50 万，贷：实收资本 50 万。另外，建议将该 50 万资本公积红字尽快用现金补足。